臺灣臺北地方法院刑事判決
110年度易字第633號
公  訴  人  臺灣臺北地方檢察署檢察官
被      告  王亞伯拉罕   






上列被告因竊盜案件，經檢察官追加起訴（110年度偵字第25697
號、110年度偵字第25890號），本院判決如下：
    主  文
本件公訴不受理。
    理  由
一、追加起訴意旨如附件之追加起訴書所載。
二、按於第一審辯論終結前，得就與本案相牽連之犯罪或本罪之
    誣告罪，追加起訴，刑事訴訟法第265條第1項定有明文。故
    於第一審言詞辯論終結後，或經法院以簡易判決處刑後始就
    與本案相牽連之他罪追加起訴，於法顯屬不合（最高法院95
    年度臺上字第5401號判決、99年度台上字第8049號判決、10
    0年度台非字第107號判決意旨參照）。次按起訴之程序違背
    規定者，應諭知不受理之判決，且得不經言詞辯論為之，刑
    事訴訟法第303條第1款、第307條亦有明文規定。
三、經查，公訴人以本案及本院審理中之前案(本院110年度易字
    第598號)，具有一人犯數罪之相牽連關係，而於民國110年9
    月17日偵查終結，並依刑事訴訟法第265條第1項之規定追加
    起訴，本案並於110年10月1日繫屬於本院等節，有臺灣臺北
    地方檢察署檢察官110年度偵字第25697、25890號追加起訴
    書、110年10月1日北檢邦松110偵25697字第1109077344號函
    上本院收狀戳附卷為憑。惟查，公訴人所指前案業經本院因
    被告於審理中自白犯罪而改行簡易程序，並於110年9月23日
    以110年度簡字第1745號判處被告罪刑在案等情，亦有該案
    判決書及臺灣高等法院被告前案紀錄表(見本院卷第20、21
    、29頁)在卷可佐，是本案追加起訴繫屬於本院時，前案業
    已判決，依上說明，本件追加起訴之程序自屬違背法律規定
    ，爰不經言詞辯論，逕諭知不受理之判決。
四、據上論斷，應依刑事訴訟法第303條第1款、第307條，判決
    如主文。
本案經檢察官蔡正雄追加起訴。
中　　華　　民　　國　　110 　年　　10　　月　　21　　日
　　　　　　　　　刑事第五庭    法　官　林虹翔
以上正本證明與原本無異。
如不服本判決應於收受送達後20日內向本院提出上訴書狀，並應
敘述具體理由；其未敘述上訴理由者，應於上訴期間屆滿後20日
內向本院補提理由書（均須按他造當事人之人數附繕本）「切勿
逕送上級法院」。告訴人或被害人如對於本判決不服者，應具備
理由請求檢察官上訴，其上訴期間之計算係以檢察官收受判決正
本之日期為準。 因疫情而遲誤不變期間，得向法院聲請回復原
狀。
　　　　　　　　　　　　　　　　書記官　陳韶穎
中　　華　　民　　國　　110 　年　　10　　月　　21　　日
附件:
臺灣臺北地方檢察署檢察官追加起訴書　
                                    110年度偵字第25697號
                                               第25890號
　　被　　　告　王亞伯拉罕
　　　　　　　　　　　　男　66歲（民國00年0月00日生）
                        籍設臺北市○○區○○○路0段000號7樓（臺北○○○○○○○○○）
                        （另案在押）
                        國民身分證統一編號：Z000000000號
上列被告因竊盜等案件，前經本署檢察官提起公訴（110年度偵
字第21601號等），現由臺灣臺北地方法院以110年易字第598號
（未股）審理中，本案與該案係一人犯數罪之相牽連案件關係，
認宜追加起訴，茲將追加之犯罪事實、證據並所犯法條分敘如下
：
　　　　  犯罪事實
一、王亞伯拉罕前曾犯竊盜罪，經法院科處有期徒刑確定後，於
    民國107年5月17日易科罰金執行完畢。詎渠仍不知悔改，基
    於意圖為自己不法所有之犯意，㈠於110年8月7日凌晨0時43
    分許，在臺北市○○區○○路000號，徒手竊得陳俊達所有總價
    值（下同）532元之檀香元寶16顆、手工麵線1包、皇冠清涼
    爽身粉1瓶及金鼠造型飾品1個。㈡於110年8月16日上午10時4
    2分許，在臺北市○○區○○路000號前，徒手竊得張廷豪置放在
    車牌號碼000-0000號普通重型機車前置物箱內總價值3,000
    元之工具包1個（內有老虎鉗1支、螺絲起子2把、機車大鎖1
    個及雨鞋1雙）。嗣經陳俊達及張廷豪發覺後，報警究辦，
    始循線查獲。
二、案經陳俊達及張廷豪訴由臺北市政府警察局萬華分局報告偵
    辦。
　　　　證據並所犯法條
一、證據清單及待證事實：
編號 證  據  名  稱 待  證  事  實 1 被告王亞伯拉罕於警詢時之自白（供述）。 全部之犯罪事實。 2 證人即告訴人陳俊達及張廷豪於警詢時之證詞。 全部之犯罪事實。  3  證人陳宥誠於警詢時之證詞。（偵第25890號卷） 全部之犯罪事實。 4 監視錄影畫面翻拍擷取照片。 全部之犯罪事實。   5 臺北市政府警察局萬華分局搜索扣押筆錄、扣押物品清單、贓物認領保管單影本及扣押物照片。（偵第25890號卷） 被告竊得之物品之事實。 
二、核被告所為，均係犯刑法第320條第1項竊盜罪嫌。
三、依刑事訴訟法第265條追加起訴。
　　此　致
臺灣臺北地方法院
中　　華　　民　　國　 110　　年　　9 　　月　　17　　日
　　　　　　　　　　　　　　　檢　察　官　蔡正雄
本件正本證明與原本無異
中　　華　　民　　國　 110　　年　　9 　　月　　28　　日
　　　　　　　　　　　　　　　書　記　官　陳慧儷
附錄本案所犯法條全文
中華民國刑法第320條
意圖為自己或第三人不法之所有，而竊取他人之動產者，為竊盜
罪，處 5 年以下有期徒刑、拘役或 50 萬元以下罰金。
意圖為自己或第三人不法之利益，而竊佔他人之不動產者，依前
項之規定處斷。
前二項之未遂犯罰之。